# 陈老师，请教一下厂区美化发生的费用，可以做长期待摊费用吗？

提问人：哈啤 时间：2019-08-10 14:18:04
陈老师，厂区美化发生的费用，可以做长期待摊费用吗？主要是厂房粉刷、道路修整、绿化等，金额较大，集团内相关企业统一要求。

回答人：chenyiwei
可参考：《瑞华研究 2010 ～ 2016 汇编》之 “问题 1-1-10（绿化支出的会计处理）”。除了该问答所列的少数特殊情况以外，一般建议在发生时直接计入管理费用。